【裁判字號】    92,交抗,45
【裁判日期】    920129
【裁判案由】    違反道路交通管理處罰條例
【裁判全文】
臺灣高等法院刑事裁定                              九十二年度交抗字第四五號
    抗告人即
    受處分人    甲○    男  民.
右抗告人因違反道路交通管理處罰條例案件，不服台灣台北地方法院中華民國九十一
年十二月十八日裁定（九十年度交抗字第四三三號），提起抗告，本院裁定如左：
    主  文
抗告駁回。
    理  由
一、本件抗告意旨略以：因臺北市○○○路三巷巷口之單行道標線模糊不清，且天色
    昏暗，致其誤判。此由該路段於九十一年四月十八日重新劃設單行道標線可證，
    ，為此提起抗告云云。
二、按道路交通安全規則第二條第一項第一款及道路交通管理處罰條例第三條第八款
    均明文規定該等道路交通管理法規所指之「汽車」包含機器腳踏車。又指示直行
    之指向線，用以指示車輛行駛方向，以白色箭頭劃設於車道上，為道路交通標誌
    標線號誌設置規則第一百八十八條第一項、第三項所規定。汽車駕駛人，爭道行
    駛有不按遵行之方向行駛者，處新臺幣（下同）六百元以上一千八百元以下罰鍰
    ，道路交通管理處罰條例第四十五條第一款定有明文。且汽車駕駛人有違反道路
    交通管理處罰條例第四十五條情形者，除應依該條所規定之罰鍰處罰外，並記違
    規點數一點，道路交通管理處罰條例第六十三條第一項第一款並有明定。
三、經查：
（一）抗告人甲○騎乘車號ＤＰＴ－九二八號輕型機車，於民國九十一年一月十七日
      十八時四十八分許，在臺北市○○○路三巷口，因不按遵行之方向行駛單行道
      ，為臺北市政府警察局中山分局中山二派出所警員盧建安當場攔停，並以其有
      違反道路交通管理處罰條例第四十五條第一款之行為掣單舉發，有台北市政府
      警察局舉發違反道路交通管理事件通知單影本一紙在卷足稽。
（二）次查舉發時間臺北市○○○路三巷口路段於地面下劃設有明顯之指示箭頭等情
      ，有臺北市政府警察局中山分局九十一年五月二十一日北市警中分交字第０九
      一六二三一六九００號書函一紙附卷可稽。又民生西路三巷口之單行道標線，
      並未於舉發違規時間九十一年一月十七日後數日即重新劃設單行道標線，臺北
      市交通管制工程處係於九十一年四月十八日始重新劃設，此有臺北市交通管制
      工程處九十一年十一月十八日北市交工程字第０九一三三三０五五００號函一
      紙附卷足憑，則抗告人上開抗告之聲明，即難以憑採。況本件警員掣單舉發違
      反道路交通管理處罰條例所列之違規事實，本質上為行政處分，係公務員基於
      職務上權力，依法就特定之具體事件所為具有公法上效果之單方行政行為，基
      於公務員為公法上行為具有公信力之原則，該行政處分當可被推定為真正，其
      據以依法處分之事實認定亦為真正無誤。從而，本件抗告人既未能就其舉發有
      誤提出相關證據以供調查，本院經查亦無任何證據足資證明其有捏造事實違法
      取締之情事，則執勤公務員本其維護交通秩序、安全職責所為之舉發，應受到
      合法、正確之推定。
四、綜上所述，抗告人確有騎乘前開車號機車於上開時、地不按遵行方向行駛之違規
    行為。原審因認原處分機關依道路交通管理處罰條例第四十五條第一款、第六十
    三條第一項第一款及違反道路交通管理事件統一裁罰基準表等規定裁處其罰鍰一
    千八百元，並記違規點數一點，核無違誤，乃裁定駁回抗告人在原審之異議，經
    核原裁定認事用法，尚無違誤。抗告人仍執前詞指摘原裁定不當，為無理由，應
    予駁回。
據上論結，應依道路交通管理處罰條例第八十九條，刑事訴訟法第四百十二條，裁定
如主文。
中    華    民    國      九十二    年      一      月       二十九     日
                              台灣高等法院交通法庭
                                  審判長法  官  陳  祐  治
                                        法  官  王  炳  梁
                                        法  官  楊  炳  禎
右正本證明與原本無異。
不得再抗告。
                                        書記官  廖  素  花
中    華    民    國      九十二    年      二      月        十        日


司法院資訊處製作；財團法人民間司法改革基金會備份。
